臺灣基隆地方法院刑事判決　　　　　　　 94年度訴字第527號
公　訴　人　臺灣基隆地方法院檢察署檢察官
被　　　告　甲○○
上列被告因毒品危害防制條例案件，經檢察官提起公訴（94年度
毒偵字第796 號、第1425號），本院合議庭裁定由受命法官獨任
進行審判，經改依簡式審判程序審理後判決如下︰
    主  　　文
甲○○連續施用第一級毒品，累犯，處有期徒刑壹年。扣案之第
一級毒品海洛因壹包（淨重零點零捌公克）沒收銷燬之；又扣案
之注射針筒壹支沒收。
    事實及理由
壹、程序事項
    本件被告甲○○所犯者非為死刑、無期徒刑、最輕本刑為 3
    年以上有期徒刑之罪或高等法院管轄第一審案件，其於準備
    程序進行中，先就被訴事實為有罪之陳述，經告知其簡式審
    判程序之旨，並聽取公訴人、被告之意見後，本院業已依刑
    事訴訟法第273 條之1 第1 項之規定，裁定由受命法官獨任
    以簡式審判程序進行本案之審理。
貳、實體事項
一、犯罪事實：
  (一)甲○○前因施用第1 級毒品案件，經裁定送觀察勒戒後，認
    有繼續施用毒品之傾向，再經裁定送強制戒治，於民國89年
    9 月20日執行完畢，由臺灣基隆地方法院檢察署檢察官於89
    年9 月27日，以89年度戒毒偵字第89號為不起訴處分確定；
    又因施用第1 級、第2 級毒品案件，經本院裁定送強制戒治
    並判處有期徒刑1 年確定，強制戒治於92年4 月8 日執行完
    畢，徒刑則於93年4 月2 日執行完畢。
  (二)詎其仍不知悔改，於強制戒治執行完畢後5 年以內，復基於
    施用第1 級毒品海洛因及第2 級毒品安非他命之概括犯意，
    先後於93年11月8 日下午5 時許；94年3 月4 日晚間 6
    時許，在其基隆市○○路35巷153 之3 號住處，分別以將第
    1級毒品海洛因及第2級毒品安非他命混合注入注射針筒，再
    施打肌肉之方式，及將2 種毒品混合後置於玻璃球製成之吸
    食器內，加熱燒烤產生煙霧而吸食方式，同時連續施用第 1
    級毒品海洛因及第2 級毒品安非他命2 次。
  (三)嗣為警於93年11月9 日晚間10時36分許，通知甲○○至警
    局驗尿時查獲；94年3 月5 日下午4時許，在基隆市○○區
    ○○路187之1號10樓查獲，並扣得第1級毒品海洛因1包（淨
    重0.08公克），及其所有供施用第1級毒品海洛因及第2級毒
    品安非他命所用之注射針筒1支。
二、上開犯罪事實有下列證據足以證明：
  (一)被告之供述：
    被告於本院準備程序及審理中自白於上揭時地，連續同時施
    用第1 級毒品海洛因及第2 級毒品安非他命之事實。
  (二)書證及物證：
    1.台灣檢驗科技股份有限公司CH/2004/B0145 、CH/2005/30
      337號濫用藥物檢驗報告2 份：
      被告先後2 次為警查獲後所採集之尿液經送驗結果，均呈
      安非他命類及鴉片類之陽性反應。
    2.白色粉末1 包（淨重0.08公克）及法務部調查局94年4 月
      27日調科壹字第320002755號鑑定通知書1份：
      扣案之白色粉末經送驗結果，含有第1 級毒品海洛因成分
      。
    3.注射針筒1支：
      被告供稱扣案之注射針筒係其所有，供施用第1 級毒品海
      洛因及第2級毒品安非他命之用。
    4.臺灣高等法院被告前案紀錄表及全國施用毒品案件紀錄表
      各1 份：
      被告先後2 次執行強制戒治，分別於89年9 月20日及92年
      4 月8 日執行完畢。
三、論罪科刑之理由：
  (一)按海洛因、安非他命分係毒品危害防制條例第2 條第2項第1
    款、第2款所定之第1級毒品、第2 級毒品，被告予以施用，
    核其所為，係犯毒品危害防制條例第10條第1項、第2項之施
    用第1級、第2級毒品罪。又被告因施用而持有第1 級毒品海
    洛因、第2級毒品安非他命，其持有第1級毒品與第2 級毒品
    之低度行為應為施用第1級毒品與第2級毒品之高度行為所吸
    收，不另論罪。
  (二)被告先後2 次施用第1 級毒品海洛因及第2 級毒品安非他命
    ，均時間緊接，且各觸犯構成要件相同之罪名，顯均係基於
    概括犯意為之，均為連續犯，應各論以1 罪，並均依法加重
    其刑。
  (三)按被告之自白，不得作為有罪判決之唯一證據，仍應調查其
    他必要之證據，以察其是否與事實相符，刑事訴訟法第 156
    條第2 項定有明文。公訴人依據被告之自白，認被告自93年
     9月間某日起至94年3 月5 日下午2 時許止，連續施用第 1
    級毒品海洛因，然查除被告於本院自白施用毒品之時間，有
    上揭驗尿報告可佐外，其餘被告自白施用之時間，查無補強
    證據足以為憑，揆諸上開規定，自難以被告之自白，認定被
    告連續施用毒品之犯行，惟被告其餘自白施用第1 級毒品部
    分，與前開論罪科刑部分，公訴人認有連續犯裁判上一罪關
    係，爰不另為無罪之諭知。
  (四)被告同時施用第1 級毒品海洛因及第2 級毒品安非他命，以
    1 行為觸犯2 罪名，為想像競合犯，應依刑法第55條之規定
    ，從1 重之施用第1 級毒品罪處斷。檢察官認應分論併罰，
    尚有未洽。
  (五)被告曾受如犯罪事實欄所載有期徒刑之執行完畢，於5 年以
    內再犯本件有期徒刑以上之罪，為累犯，應依法遞加重其刑
    。
  (六)爰審酌被告犯罪之動機、曾有施用毒品前科仍不思悔改，一
    再施用毒品，雖係戕害自己之行為，然長久施用毒品影響國
    民健康，且危及社會治安，暨其犯後態度等一切情狀，量處
    如主文所示之刑。
四、沒收：
    扣案之白色粉末1 包（毛重0.08公克），含有第1 級毒品海
    洛因，業如前認定，爰依法宣告沒收銷燬之；又扣案之注射
    針筒1 支係被告所有，供施用第1 級毒品海洛因及第2 級毒
    品安非他命之用，亦據被告坦承在卷，爰依法宣告沒收。
五、應適用之法律：
　　刑事訴訟法第273 條之1 第1 項、第310 條之2 、第454 條
    第1 項、第299 條第1 項前段，毒品危害防制條例第10條第
    1 項、第2 項、第23條第2 項、第18條第1 項前段，刑法第
    11條、第56條、第55條、第47條、第38條第1 項第2 款。
六、對於本件判決如有不服，得自收受送達後10日內，向本院提
    出上訴書狀，上訴於臺灣高等法院。
本案經檢察官高永棟到庭執行職務。
中　　華　　民　　國　　94　　年　　8 　　月　　31　　日
                  刑事第一庭法  官  劉桂金
以上正本證明與原本無異。
對於本件判決如有不服，應於收受送達後10日內，向本院提出上
訴書狀，上訴於臺灣高等法院，並按他造當事人之人數附具繕本
。
中　　華　　民　　國　　94　　年　　8 　　月　　31　　日
                            書記官  丁文宏
附錄論罪法條：
毒品危害防制條例第10條：
施用第1 級毒品者，處6 月以上5 年以下有期徒刑。
施用第2 級毒品者，處3 年以下有期徒刑。
